【裁判字號】    92,簡上,741
【裁判日期】    921201
【裁判案由】    所有權移轉登記
【裁判全文】
臺灣臺北地方法院民事裁定                        九十二年度簡上字第七四一號
    上  訴  人  乙○○
右上訴人與被上訴人甲○○等間請求所有權移轉登記事件，本院裁定如左：
    主 文
上訴人應於本裁定送達後七日內，提出上訴理由書正本，並按對造人數提出繕本。
    理  由
一、按民事訴訟法第四百四十一條第一項規定，提起第二審上訴，應以上訴狀表明上
    訴理由，即應表明上開條文第二項所列各款事項。前揭規定對於簡易程序之第一
    審裁判提起上訴，亦準用之，同法第四百三十六條之一第三項亦詳有明文。
二、經查，上訴人提出之上訴狀，未依法表明上訴理由。茲限上訴人於收到本裁定送
    達後七日內，提出上訴理由書及繕本，其記載事項詳如附件所示。
三、依民事訴訟法第四百三十六條之一第三項、第四百四十四條之一第一項，裁定如
    主文。
中      華      民      國    九十二    年     十二     月      一      日
                                    民事第一庭審判長法    官  陳邦豪
本件不得抗告。
中      華      民      國    九十二    年     十二     月      一      日
                                                    書 記 官  楊秋鈴
附件
一、上訴理由書，應具體表明下列各款事項：
  (一)應廢棄或變更原判決之理由，引用卷內訴訟資料者，並記載其內容。（請以條列
    方式記載）
  (二)關於前款理由之事實及證據（關於事實，應分別記載使上訴聲明有理由之事實、
    對於他造主張事實之承認與否、抗辯事實及與此等事項相關連之事實；待證事實
    如有多數證據者，應全部記載之，如係書證，除已提出得引用者外，應先提出影
    本），並記載法律關係及法律見解（實務上或學說上）、提供相關資料，以利爭
    點之整理。
  (三)若提出新攻擊或防禦方法者，其攻防方法。但具有下列情形之一者，則請勿提出
    ，否則本院得依民事訴訟法第四百三十六條之一第三項、第四百四十七條第一項
    規定駁回之：1.在第一審整理並協議簡化後已不得主張之爭點。2.經第一審法院
    依第一百九十六條第二項裁定駁回者。3.經第一審法院依第二百六十八條定期間
    命提出而未提出者。4.因當事人故意或重大過失未於第一審程序提出者。
二、前開記載方式請以條列方式分段記載。
三、未於準備程序主張之事項，除有下列情形之一者外，於準備程序後行言詞辯論時
    不得主張之：(一)法院應依職權調查之事項。(二)該事項不甚延滯訴訟者。(三)因不可
    歸責於當事人之事由不能於準備程序提出者。(四)依其他情形顯失公平者。
四、上訴人如逾期提出上訴理由書者，應以書狀說明其理由。未依規定說明者，本院
    得依民事訴訟法第四百三十六條之一第三項、第四百四十四條之一規定駁回之，
    或於判決時依全辯論意旨斟酌之。


司法院資訊處製作；財團法人民間司法改革基金會備份。
